Ramon Gaston Diaz

Domicilio: Humahuaca 4154 1D CABA

Teléfono: 1173600106

Edad: 29 años

E-mail: diaz.hunt.tester@gmail.com

LinkedIn:

https://www.linkedin.com/in/diazarys/



Analista IT / Dev / QA

Python, MySQL, Burp Suite, HTML, Jira, Test link, Postman

Ingles C1

Analista QA & Desarrollador Fullstack Jr., combinando conocimientos en testing de calidad con competencias en desarrollo web, funcional y soporte técnico N2. Con experiencia en programación, hardware y pruebas de diagnóstico, así como en reparación y administración de equipos informáticos, incluyendo datacenters, racks, switches, redes y pruebas de seguridad. Apasionado por la tecnología y comprometido con el aprendizaje continuo, tengo iniciativa propia, garantizando organización, atención al detalle, resolución ágil y eficaz de problemas.

Extracto: Desarrollo de software. Lenguajes de programación y tecnologías empleadas: Python, MySQL, JavaScript, HTML, CSS, etc. Administración de sistemas. Bases de datos. Programación estructurada y orientada a objetos. Pruebas de seguridad web, análisis de vulnerabilidades CVE, metodologías OSINT

Sitio web en continuo desarrollo: https://n9.cl/diazarys

FUNCIONES Y TAREAS:

- Soporte técnico nivel 1 & 2, resolviendo incidentes comunes: Resolución de problemas técnicos complejos y asistencia técnica avanzada.
- Desarrollo de scripts para pruebas de rendimiento y web scripting utilizando Python y Selenium.
- Configuración y administración de servidores web en entornos Linux y Windows, incluyendo Apache,
 Nginx, PHPMyAdmin y XAMPP.
- Implemento y administro procedimientos de copias de seguridad y recuperación de datos utilizando herramientas especializadas, garantizando la disponibilidad y confiabilidad de la información.
- Bugbounty/Auditoría web OWASP: Maximizando seguridad y rendimiento.
- Mantenimiento y expansión del software utilizando sistemas de control de versiones como Git.
- Implementación y gestión de procedimientos de copias de seguridad y recuperación de datos.
- Aplicación de medidas avanzadas de seguridad para proteger aplicaciones y datos.
- Resolución rápida y efectiva de problemas en sistemas y aplicaciones informáticas.
- Reparación y mantenimiento de equipos informáticos, incluyendo PC y notebooks.
- Análisis exhaustivo de malware y evaluación de su impacto en la seguridad de los sistemas, empleando técnicas de virtualización y análisis de comportamiento.
- Utilización de metodologías OSINT para recopilación de información y análisis de amenazas en seguridad informática.

EXPERIENCIA PROFESIONAL

→ Área técnica, de servicios e informática (+ 3 años):

±2 años | Municipalidad de La Matanza | Reparación/Mantenimiento de Sistemas informáticos | part-time (2022 a Actualidad).

6 meses | Autonomo | Reparacion Pç & Notebooks (2023).

10 meses | Rack & Redes Don Bosco CFP | Técnico instalador (prácticas) (2023).

+ 8 meses | Fiverr & Upwork Freelance | Analista Qa Tester (2023 a Actualidad).

2 meses | Secutrans Trainee | Qa/QC web freelance UI/Scrapping/UAT (2023).

1 año | Proyectos autogestionados | WordPress - firebase - Heroku (2019 a 2021).

CV Díaz Ramón Gastón Página 1



→ Otras áreas, trabajos esporádicos no relacionados

2 años + 4 meses | Birrast | Crew cocinero (11/2021 a Actualidad).

6 meses | Vendedor & Atención al cliente | Operador call center (Moron) (02/2019 a 08/2019).

±3 años| Eventos & local | Ayudante de cocina & Maestranza Eventos masivos (09/2017 a 01/2020).

FORMACIÓN ACADÉMICA Y OTROS CURSOS

2023 – 2023 | Técnico Administración de Sistemas Informáticos & Red | CFP401 Técnico

2022 - 2024 | QA Tester I & II Avanzado | UTN

2023 – 2024 | Testing QArmy | Undercode

2022 - 2023 | Desarrollador fullstack web | Argentina Programa / CESSI

2020 – 2020 | Administración de sis. & servicios de IT| Coursera

2023 - | Ingenieria informática | UNLAM *No finalizado.

2024 – | **Habilidades digitales | CFP421** *No finalizado.

2019 – 2023 | Backtrack Academy.

- Compute Forense Windows. | IT Essentials: PC Hardware and Software.
- ISO-IEC 27002-2013

2023 – 2023 Instalador de redes informáticas de ordenadores (30 horas) | CFP401

Formación IT continúa Autodidacta.

IDIOMAS

→ Inglés: C1 Nivel Avanzado (EF SET Certificate)

→ Español: Lengua Materna

INFORMÁTICA | PROGRAMACIÓN | LENGUAJES:

- Microsoft Office: Word, Excel, PowerPoint.
- Sistema de notacion: UML
- Lenguajes de programación: JavaScript (JS), HTML, CSS, Python, Java.
- Librerías, frameworks: Bootstrap, Angular, BeautifulSoup.
- Lenguajes de consulta: MySQL.
- Servidores y aplicaciones web: Apache, Nginx, PHPMyAdmin, XAMPP.
- Administración de bases de datos: MySQL.
- Sistemas operativos: Debian, Ubuntu, Windows 7 [...] 11, Kali Linux.
- Administración de sistemas: Virtualización con Oracle VirtualBox.
- Seguridad: VPN, SSL, iptables, TCP-Wrapper, Snort, Wireshark, DNS Dumpster.
- Redes: TCP/IP, LAN, Enrutamiento NAT, nmap, Netstat, Router, Access Point, Switches.
- Servidores y aplicaciones web: Apache, Nginx, PHPMyAdmin, XAMPP.
- Tests: Performance, Vulnerabilidad, Unitario, API, Postman. Caja Negra, Caja Blanca, Automatización, Burp Suite profesional. ZAP OWASP.
- Malware y OSINT: Análisis y desarrollo de scripting malware Windows. Bash, Python, Automatización, Hex, Base64, Sandboxes como Hybrid, MXTool, Hunter.io, Nosis, Ingeniería Social, CVE, Penetration Testing, Bug Bounty.

OTROS DATOS:

Disponibilidad para viajar

■ Full-time on site / Remote

CV Díaz Ramón Gastón